【裁判字號】    95,易,2841
【裁判日期】    951130
【裁判案由】    毒品危害防制條例
【裁判全文】
臺灣臺中地方法院刑事判決              95年度易字第2841號
公  訴  人  臺灣臺中地方法院檢察署檢察官
被      告  甲○○
上列被告因違反毒品危害防制條例案件，經檢察官提起公訴（95
年度毒偵字第3383號、95年度毒偵字第4213號），被告於準備程
序中就被訴事實為有罪之陳述，受命法官於聽取當事人之意見後
，由本院合議庭裁定由受命法官獨任以簡式審判程序判決如下：
    主    文
甲○○施用第二級毒品，累犯，處有期徒刑捌月。扣案玻璃球吸
食器壹個、一般吸食器壹個，均沒收。又施用第二級毒品，累犯
，處有期徒刑捌月。應執行有期徒刑壹年。扣案玻璃球吸食器壹
個、一般吸食器壹個，均沒收。
    犯罪事實及理由
一、甲○○前因贓物、違反麻醉藥品管理條例及殺人未遂等案件
    ，分別經法院判處有期徒刑6月、9月及5年2月，合併定應執
    行刑為有期徒刑6年2月確定，嗣於民國95年1月5日縮刑期滿
    執行完畢。又因施用毒品案件，於本院裁定送觀察、勒戒後
    ，認有繼續施用毒品之傾向，再經本院以裁定送強制戒治，
    於92年5月18日戒治期滿執行完畢釋放，並經台灣台中地方
    法院檢查署檢察官署以92年度戒毒偵字第212號為不起訴處
    分。詎其仍未能戒除毒癮，仍基於施用第二級毒品甲基安非
    他命之犯意，於95年8月12日，在台中縣豐原市○○街友人
    住處，以將甲基安非他命置於玻璃管內燒烤之方式，施用甲
    基安非他命1次。復另行起意，基於施用第二級毒品甲基安
    非他命之犯意，於95年8月30日，在台中縣豐原市○○街附
    近，以將甲基安非他命置於玻璃吸食器內燒烤之方式，施用
    甲基安非他命1次。嗣分別於：95年8月12日19時10分許，
    在台中縣豐原市○○街55號前為警查獲，並扣得玻璃球吸食
    器1個、一般吸食器1個（另扣得海洛因5包部分，由公訴人
    另行偵辦）。95年8月30日17時10分許，在台中縣豐原市
    ○○街79號前為警查獲（扣得海洛因1包部分，由公訴人另
    行偵辦）。
二、證據名稱：
    (1)中山醫學大學附設醫院檢驗科藥物檢測中心報告書2份（9
      5年度毒偵字第3383號卷第20頁、95年度毒偵字第4213 號
      卷第18頁）。
    (2)台中縣警察局豐原分局委託鑑驗尿液代號與真實姓名對照
      表（豐原分局警卷第27頁）及台中縣警察局代號與真實姓
      名對照表（台中縣警察局警卷第11頁）。
    (3)臺灣高等法院被告前案紀錄表1份。
    (4)扣案玻璃球吸食器1個、一般吸食器1個。
    (5)被告甲○○於本院之自白。
三、扣案玻璃球吸食器1個、一般吸食器1個，係被告所有，供施
    用毒品所用之物，業據被告供明在卷，應依刑法第38條第1
    項第2款規定，併予宣告沒收。
四、公訴意旨另以：被告甲○○除前開時、地2次施用第二級毒
    品犯行外，另自95年6月15日起至同年8月12日19時10分許為
    警查獲前，及自上開為警查獲後某時起至95年8月30日17時
    10分許為警查獲前，另有在台中縣豐原市○○街157巷12號2
    樓B7室內等處，施用第二級毒品甲基安非他命多次之行為，
    因認被告涉有毒品危害防制條例第10條第2項之罪嫌等語。
    按犯罪事實應依證據認定之，無證據不得認定犯罪事實；被
    告或共犯之自白，不得作為有罪判決之唯一證據，仍應調查
    其他必要之證據，以察其是否與事實相符，刑事訴訟法第15
    4條第2項、第156條第2項分別定有明文。檢察官認被告有上
    述犯行，係以被告於偵查之自白，以及施用毒品行為具有反
    覆為之之性質，在法律上應評價為「集合犯」等為其論據。
    惟查：此部分犯行，除被告之唯一自白外，檢察官並無另行
    舉出其他證據以資證明，且「刑事法若干犯罪行為態樣，本
    質上原具有反覆、延續實行之特徵，立法時既予特別歸類，
    定為犯罪構成要件之行為要素，則行為人基於概括之犯意，
    在密切接近之一時、地持續實行之複次行為，倘依社會通念
    ，於客觀上認為符合一個反覆、延續性之行為概念者，於刑
    法評價上，即應僅成立一罪。學理上所稱『集合犯』之職業
    性、營業性或收集性等具有重複特質之犯罪均屬之，例如經
    營、從事業務、收集、販賣、製造、散布等行為概念皆是。
    」（最高法院95年度台上字第4686號判決要旨參照）。本件
    被告施用毒品之犯罪行為，就犯罪構成要件之行為要素，並
    不具有如職業性、營業性或收集性等具有重複特質，自不能
    依集合犯逕將被告上開施用毒品犯行論以包括一罪。況且甲
    基安非他命施用後可於尿液中檢出之時間，依據Clarke'sIs
    olat ion and Identification of Drugs第二版記載，施用
    甲基安非他命後24小時內經由尿液排出之量可達施用劑量之
    70％；而毒品施用後於尿液中可檢出之時間，受劑量及頻率
    、施用方式、飲水量之多寡、個人體質及其代謝情況等因素
    影響，因個案而異，甲基安非他命可檢出之時間為1至5天，
    亦經行政院衛生署管制藥品管理局以92年3月10日管檢字第
    0920001495號函釋無訛，查被告於95年8月12日、同年月30
    日，分別經警查獲採其尿液送鑑定結果，尿液中雖檢驗出甲
    基安非他命之陽性反應，然此亦僅能證明被告於經警查獲採
    尿前至多5日內某時曾有施用第二級毒品甲基安非他命之犯
    行，尚難僅憑卷附之尿液檢驗報告2紙及扣案吸食器即推論
    被告於其所自白之上開施用毒品之期間內亦有施用第二級毒
    品之犯行，此部分既無其他補強證據足資佐證，殊難僅以被
    告之自白即予以論罪科刑，是被告此部分犯罪並不能證明。
    惟因檢察官認此部分之犯行與上開起訴並經論罪部分，有集
    合犯之實質上一罪關係，爰不另為無罪之諭知，併此敘明。
五、應適用法條：刑事訴訟法第273條之1第1項、第299條第1項
    前段、第310條之2、第454條第1項，毒品危害防制條例第10
    條第2項，刑法第11條前段、第47條第1項、第51條第5款、
    第38條第1項第2款，判決如主文。
本案經檢察官乙○○到庭執行職務。
中    華    民    國    95    年    11    月    30    日
                  刑事第二庭    法  官  陳姵君
上正本證明與原本無異。
如不服本判決，應於送達後十日內向本院提出上訴狀（須附繕
本），上訴於台灣高等法院台中分院。
中    華    民    國    95    年    11    月    30    日
                                書記官  莊金屏
附錄論罪科刑法條
毒品危害防制條例第10條
施用第一級毒品者，處6月以上5年以下有期徒刑。
施用第二級毒品者，處3年以下有期徒刑。


司法院資訊處製作；財團法人民間司法改革基金會備份。
